臺灣板橋地方法院交通事件裁定　　　　　　　　　九十二年度交聲字第一五九三號
　　原處分機關　交通部公路總局臺北區監理所
　　異　議　人　乙○○
　　即受處分人
　　代　理　人　丙○○
右列異議人即受處分人因違反道路交通管理處罰條例案件，不服原處分機關於中華民
國九十二年九月二十五日所為之裁決處分（裁決書案號：北監營字第裁四○－ＣＶ0
000000號），聲明異議，本院裁定如左：
    主  文
原處分撤銷。
乙○○汽車駕駛人，在設有禁止臨時停車標線處所臨時停車，處罰鍰新臺幣參佰元。
    理  由
一、原處分意旨略以：異議人即受處分人乙○○於民國（下同）九十二年七月二十四
    日中午十二時十八分許，騎乘其所有之車牌號碼ＭＥＰ－九三二號重型機車，行
    經臺北縣新莊市○○路與公園一路交岔路口處時，因不遵守道路交通標線之指示
    ，而騎車暫停於黃網線上，經臺北縣政府警察局新莊分局交通隊（下稱原舉發機
    關）警員當場拍攝違規照片後，以異議人違反道路交通管理處罰條例第六十條第
    二項第三款規定，逕行掣單舉發，嗣並移送原處分機關就異議人上開違規事由，
    裁處罰鍰新臺幣（下同）九百元，並依同條例第六十三條第一項第一款規定，記
    違規點數一點云云。
二、本件聲明異議意旨則以：異議人於前揭時間，騎乘車牌號碼ＭＥＰ－九三二號重
    型機車，行經舉發違規地點時，因路面顛簸跳動，致機車前方踏板處所置放之物
    品掉落地面，異議人始暫停撿拾掉落之物品，未料在異議人彎身撿拾物品之短短
    幾秒鐘時間內，即遭警員拍照舉發，異議人並非故意將機車暫停於黃網線上，若
    因此而受罰實難心服；經異議人提出申訴後，原處分機關仍以異議人違規事證明
    確，而予裁罰之處分，爰依法聲明異議云云。
三、按網狀線，用以告示車輛駕駛人禁止在設置本標線之範圍內臨時停車，防止交通
    阻塞，視需要劃設於接近鐵路平交道或因常受交通管制或其他原因需限制不得臨
    時停車之地點，道路交通標誌標線號誌設置規則第一百七十三條第一項定有明文
    。次按汽車（含機器腳踏車）駕駛人臨時停車時，在設有禁止臨時停車標誌、標
    線處所臨時停車者，處三百元以上六百元以下罰鍰，道路交通管理處罰條例第五
    十五條第三款亦定有明文。
四、經查，本件異議人即受處分人乙○○於九十二年七月二十四日中午十二時十八分
    許，騎乘其所有之車牌號碼ＭＥＰ－九三二號重型機車，行經臺北縣新莊市○○
    路與公園一路交岔路口處時，因將機車臨時停放（異議人未下車）於劃設有禁止
    臨時停車之黃網線上，經原舉發機關警員拍照採證後，逕行掣單舉發等事實，有
    原舉發機關所掣發之北縣警交字第ＣＶ0000000號舉發違反道路交通管理
    事件通知單一紙、採證照片一幀等附卷可稽；而觀諸卷附之違規採證照片，異議
    人上開機車停放地點之路面上，劃設有鮮明之黃色網狀線，表示該處係禁止臨時
    停車之地點，且異議人上開機車之車身，亦完全停置於網狀線之範圍內，是異議
    人上開機車確係臨時停放於劃設有黃色網狀線之禁止臨時停車標線處所，實屬彰
    彰明甚。異議人雖辯稱：當時係因路面顛簸跳動，致機車前方踏板處所置放之物
    品掉落地面，始暫停彎身撿拾掉落之物品，並非故意將機車臨時停放於黃網線上
    云云；惟查，異議人前於本件舉發交通違規案件提出申訴時，原係稱：因機車前
    方物品「快掉落」，才稍微停車將物品放好云云（見卷附異議人九十二年八月二
    十日申訴書），嗣於聲明異議及本院訊問時，始改稱：因機車腳踏板處所置放之
    物品「掉落地面」，始停車撿拾掉落地面之物品云云（見異議人九十二年九月二
    十九日聲明異議狀、異議人代理人即異議人之父丙○○於本院九十三年一月十六
    日訊問時之陳述），是其前後所持辯解，已屬不一，難以遽信；況證人即掣單舉
    發本件異議人違規事由之原舉發機關警員甲○○，於本院訊問時亦到庭結證略謂
    ：伊當場拍攝異議人違規照片以至異議人騎車離去，其間至少有十秒鐘以上之時
    間，且伊並未看見異議人在該地點撿拾物品等語（見本院九十三年一月十六日訊
    問筆錄第三至第四頁），顯見異議人上開所辯，僅係避重就輕之詞，不足採信；
    又，縱依異議人於本件申訴時所言，其係於該處暫停整理機車前方所置放之物品
    ，然此亦無解於其在禁止臨時停車處所違規臨時停車之事實，不容執此以為免罰
    之依據。綜上所述，本件異議人於前揭時間、地點在設有禁止臨時停車標線處所
    違規臨時停車之事實，堪以認定。
五、原處分機關以異議人違規事實明確，據以裁罰，固非無據，惟本件異議人在設有
    禁止臨時停車標線處所臨時停車之違規行為，道路交通管理處罰條例第五十五條
    第三款已設有處罰之明文，應直接依該條文之規定裁罰，原處分機關誤以異議人
    上開違規行為並無其他處罰之規定，而依道路交通管理處罰條例第六十條第二項
    第三款之概括處罰規定裁罰，尚有未恰；本件異議人之異議雖無理由，然原處分
    機關之裁決處分既有上開違誤，自應由本院撤銷原處分，另依道路交通管理處罰
    條例第五十五條第三款「汽車駕駛人在設有禁止臨時停車標線處所臨時停車」之
    處罰規定，諭知如主文第二項所示之處罰，以資適法。
據上論斷，應依道路交通案件處理辦法第二十條，裁定如主文。
中      華      民      國    九十三    年    三    月      三十一      日
                                    臺灣板橋地方法院交通法庭
                                        法  官  劉景宜
右正本證明與原本無異。
如不服本裁定，應於送達後五日內，向本院提出抗告狀。
                                        書記官  劉育君
中      華      民      國    九十三    年    四    月        二        日
